臺灣士林地方法院交通事件裁定　　　　 94年度交聲字第159號
原處分機關　臺北市交通事件裁決所
異　議　人
即受處分人　甲○○
　　　　　　　　　　　樓
上列受處分人因違反道路交通管理處罰條例案件，對於臺北市交
通事件裁決所於中華民國93年12月23日所為之北市裁3 字第裁
22- Z00000000 號裁決，聲明異議，本院裁定如下：
    主  文
異議駁回。
    理  由
一、按汽車行駛高速公路應依速限標誌指示，高速公路交通管制
    規則第5條第1項前段定有明文。又汽車行駛於高速公路，而
    不遵管制之規定者，處汽車駕駛人新臺幣（下同）3 千元以
    上6 千元以下罰鍰；另汽車駕駛人，有違反道路交通管理處
    罰條例第33條情形者，除依原條款處罰鍰外，並記違規點數
    一點，道路交通管理處罰條例第33條第1 項及第63條第1 項
    第1 款分別定有明文。
二、本件異議人即受處分人甲○○於民國93年10月30日16時10分
    許，駕駛其所有之車號為5F-4602 號之自用小客車，行經國
    道一號公路南下193 公里之速限為時速100 公里路段，竟以
    時速114 公里之速度超速行駛，適為在該處執勤之內政部警
    政署國道公路警察局第3 警察隊員警以雷射測速槍測得上開
    結果而加以攔停，並以受處分人有前揭違反道路交通管理處
    罰條例第33條第1 項規定之行為掣單舉發，受處分人拒絕簽
    收舉發單，經員警記明其事由後，依違反道路交通管理事件
    統一裁罰基準及處理細則第11條第1 項第1 款之規定，視為
    收受，嗣受處分人於舉發通知單上所載之應到案日期（即93
    年11月14日）前向原處分機關提出申訴，經原處分機關即臺
    北市交通事件裁決所函請舉發單位即內政部警政署國道公路
    警察局第3 警察隊調查後，仍認受處分人確有前開違規行為
    ，原處分機關乃以「在高速公路超速行駛」之違規事實，並
    依道路交通管理處罰條例第33條第1 項、第63條第1 項第1
    款、違反道路交通管理事件統一裁罰基準及處理細則第44條
    第1 項及基準表之規定，於94年1 月24日裁處受處分人罰鍰
    3 千元，並記違規點數一點。
三、受處分人異議意旨固不否認其於前揭時間駕駛前開車輛行經
    高速公路而違警攔停等事實，惟否認有何違反道路交通管理
    處罰條例規定之行為，辯稱：係伊前方車輛以低於最高速限
    行駛及後車未保持安全距離，方才以低於110 公里時速進行
    超車；警方未對該前後2 車舉發，且執法態度不佳云云。經
    查：受處分人確實有於前揭路段超速行駛，違警攔停，且經
    警提示雷射測速器所測得之時速為114 公里後，方經警舉發
    ，業據受處分人之前提出於原處分機關之申訴書自承明確，
    核與內政部警政署國道公路警察局第3 警察隊93年11月29日
    公警3 交訴字第093001891 號函所載本案情節相符，應可認
    定。是受處分人客觀上確有原處分機關所認定之超過路段速
    限100 公里行駛之事實，甚為明確。受處分人異議意旨僅避
    重就輕主張：伊係以低於「110 」公里時速超車云云，核非
    可採（實則該路段速限為時速100 公里，只要超過就是超速
    ，所以以低於110 公里高於100 公里行駛，就是違規）。而
    由卷附受處分人之前所提出之申訴書上自承：當時前方車輛
    係低於時速80公里行駛，伊乃係為超車才加速等語，可知，
    前方車輛速度並不快，受處分人即便有意避免後方車輛距離
    過近，而決意超車，則其時速亦不必超過100 公里甚明，顯
    然其超速行駛並非有何不得已之情事甚明。受處分人於申訴
    時亦已自承：伊超速實屬一時不慎等語，已可認其本件超速
    行駛主觀上確有疏失甚明。異議意旨以係為了自身安全不得
    已超速云云，實屬無稽（實則，若為自身安全，更應依速限
    行駛才對）。又雷射測速器係以雷射光束瞄準同時於車道行
    駛車輛中之單一目標車進行偵測，偵測時不受其他車道上行
    駛中之車輛干擾及當路段車流量之影響，準確性甚高，為本
    院辦理此類事件職務上所知事項，並有前開內政部警政署國
    道公路警察局第3 警察隊前開函文附卷可參，本件受處分人
    之前更自承有超速行為，足見本件雷射測速器之舉發並無錯
    誤，異議意旨空言對雷射測速器之準確性懷疑云云，毫無足
    取。又人民違反行政法義務，並不能以其他人民亦同有違反
    ，據以主張其自己違反義務之行為不罰，毋庸贅述。是員警
    是否有對其他可能違規車輛為舉發，自無從為本件應予免罰
    之依據。至於員警之執法態度是否良好，執法手段是否適當
    等情，核屬該行政機關便民、禮民行政措施績效問題，核與
    受處分人違規裁罰要件無涉，若受處分人對此有所不滿，乃
    係是否由行政機關體系進行申訴，促使行政機關適時改善之
    問題。是綜上所述，本件事證明確，受處分人之上開違規行
    為，應堪認定。
四、受處分人確有駕駛上開車輛於前揭時間超速行駛於高速公路
    之行為，自屬違反道路交通管理處罰條例第33條第1 項之規
    定，而受處分人於舉發通知單上所載應到案日期向原處分機
    關提出申訴，是原處分機關依道路交通管理處罰條例第33條
    第1 項、違反道路交通管理事件統一裁罰基準及處理細則第
    44條第1 項及前揭基準表之規定裁處受處分人罰鍰3 千元，
    並記違規點數1 點，經核並無違誤。本件受處分人猶執前詞
    ，指摘原處分不當，自無理由，應予駁回。
據上論斷，應依道路交通案件處理辦法第19條，裁定如主文。
中　　華　　民　　國　　94　　年　　3 　　月　　14　　日
                  交通法庭法  官  王沛雷
以上正本證明與原本無異。
如不服本裁定應於送達後5日內向本院提出抗告狀。
                          書記官  詹志鵬
中　　華　　民　　國　　94　　年　　3 　　月　　17　　日
